臺北高等行政法院裁定
　　　　　　　　　　　　　　　　　　 96年度訴字第00033號
原　　　告　甲○○
訴訟代理人　孔繁琦　律師
　　　　　　鄭富方　律師
　　　　　　鄧為元　律師
被　　　告　經濟部
代　表　人　乙○○部長）住同.
上列當事人間因公司法事件，原告提起行政訴訟，本院裁定如下
：
    主　文
原告之訴駁回。
訴訟費用由原告負擔。
    理　由
一、按當事人就已起訴之事件，於訴訟繫屬中更行起訴者，行政
    法院應以裁定駁回之，行政訴訟法第107條第1項第7款定有
    明文。至於當事人所提起之二訴，是否同一訴訟，應就當事
    人、訴訟標的及聲明是否同一為斷。而所謂聲明之同一，應
    包括二訴所請求之內容相同、相反、可代替或相包容在內。
二、緣太平洋流通投資股份有限公司（以下簡稱太流公司）申經
    臺北市政府於民國（下同）91年5月21日以建商字第0911261
    44號函核准補選董事、監察人、所在地遷址變更登記，並申
    經被告以91年11月13日經授商字第09101461610號函核准增
    資、修正章程及董事解任變更登記。原告以太流公司據以辦
    理上述變更登記之相關書件：91年4月24日其與鄭洋一君、
    賴永吉君之董事、監察人辭職書、太流公司91年5月9日股東
    臨時會議記錄及董事會議記錄，太平洋崇光百貨股份有限公
    司（以下簡稱太百公司）91年5月9日指派書、太百公司91年
    9月19日改派書、太流公司91年9月21日股東臨時會議記錄及
    董事會會議記錄、太百公司91年9月23日放棄認股同意書及
    後續增資等均係偽造，致其喪失上開公司董事資格等語，請
    求撤銷太流公司之相關登記。案經被告以95年2月15 日經商
    字第09502019230號函復，略以原告檢舉太流公司於91年5月
    21日經臺北市政府以建商字第091126144號函核准補選董事
    、監察人、所在地遷址變更登記時所送申請書件有偽造情事
    ，請求撤銷其登記一案，應循司法途徑辦理，俟法院判決確
    定後，由檢察機關通知中央主管機關撤銷或廢止其登記等語
    。原告不服，提起訴願，嗣以受理訴願機關（即行政院）逾
    法定期限未為決定為由，於95年6月23日向本院提起行政訴
    訟，請求撤銷：（一）原處分（即被告95年2月15 日經商字
    第09502019230號函）；（二）臺北市政府91年5月21日府建
    商字第091126144號函、經濟部商業司91年11月13 日（起訴
    狀誤載為91年11月12日）經授商字第09101461610 號函（至
    於請求撤銷經濟部商業司91年10月16日經授商字第09101422
    920號函部分，已於96年2月7日準備程序中撤回），經本院
    以95年訴字第2112號（公司法事件）審理在案。嗣因行政院
    以95年11月27日院臺訴字第0950094230號訴願決定書，就原
    告所提前開訴願為駁回之決定，原告遂於96年2月7日準備程
    序中，追加撤銷前開行政院之訴願決定。
三、查本件原告就同一事件，於前開本院95年度訴字第2112號公
    司法事件審理中，復於96年1 月3 日提起本件訴訟，主張撤
    銷：（一）原處分（即被告95年2 月15日經商字第09502019
    230 號函）及訴願決定（即行政院95年11月27日院臺訴字第
    0950094230號訴願決定書）；（二）臺北市政府91年5月21
    日府建商字第091126144號函、經濟部商業司91年11月13日
    （起訴狀誤載為91年1月12日）經授商字第09101461610號函
    云云。經核其本件訴訟之當事人、訴訟標的與訴之聲明，與
    前開本院95年度訴字第2112號公司法事件，均屬相同，為同
    一事件。揆諸首揭說明，原告於前開訴訟繫屬中，再行提起
    本件訴訟，於法未合，應予駁回。
四、依行政訴訟法第107條第1項第7款、第104條、民事訴訟法第
    95條、第78條，裁定如主文。
中　　華　　民　　國　　96　　年　　5　　 月　　24　　日
                  第六庭審判長法  官　林　文　舟
                              法  官　闕　銘　富
                              法  官　陳  鴻  斌
上為正本係照原本作成。
如不服本裁定，應於送達後10日內向本院提出抗告狀（須按他造
人數附繕本）。
中　　華　　民　　國　　96　　年　　5 　　月　　24　　日
　　　　　　　　　　　　　　　書記官　陳　德　銘
